# 亏损性合约租赁合同清算基础

提问人：Jo0128 时间：2021-03-02 08:05:04
请教陈版主和各位大神，对于IAS37下，亏损性合约的定义为“ 本準則所定義之虧損性合約係指一項合約，其義務履行所不可避免之成本，超過預期從該合約獲得之經濟效益。”
那对于年末用清算基础编制的企业，预计期后即将进入清算流程，对于预计未来有支付义务的房租合同，由于考虑企业业务缩减，未来基本无经济效益，是否需要将房租合同等认定为亏损性合约，把以后年度的租金提前确认负债？

回答人：chenyiwei
首先要注意：IAS 37的运用前提是持续经营假设。对于确定采用清算基础编制报表的企业，不能适用IAS 37。在会计处理方面， 可以参照《企业破产清算有关会计处理规定》（财会[2016]23号）的相关规定。